【裁判字號】    89,易,399
【裁判日期】    890913
【裁判案由】    傷害
【裁判全文】
臺灣新竹地方法院刑事判決                          八十九年度易字第三九九號
    公  訴  人  臺灣新竹地方法院檢察署檢察官
    被      告  甲○○
右列被告因傷害案件，經檢察官提起公訴 (八十八年度偵字第七三九五號)，本院判
決如左︰
    主  文
甲○○傷害人之身體，處拘役參拾日，如易科罰金，以參佰元折算壹日。
    事  實
一、甲○○因其所有土地出租於乙○○供作廠房使用，於民國八十八年七月十四日中
    午十二時許，在右開位於新竹縣湖口鄉信勢村三十一鄰十四之八號廠房內，因乙
    ○○僱工搭建雨棚，而甲○○不同意，雙方因此起口角糾紛，後因乙○○欲請甲
    ○○出去，並欲關閉辦公室外之手動大門以設定保全，於乙○○以雙手推動大門
    即將關閉時，因不慎夾到甲○○，甲○○竟心生不滿，基於傷害之犯意，當場即
    於該廠房大門旁以腳踢乙○○之右鼠蹊部，並用手將乙○○脖子勒住而從該大門
    旁之小門將乙○○拖出去門外，雙方並因此而扭打在地上，致乙○○因之受有右
 鼠蹊部瘀血、左頸部瘀血擦傷及左肩部擦傷等傷害。
二、案經乙○○訴由臺灣新竹地方法院檢察署檢察官偵查起訴。
    理  由
一、訊據被告甲○○對於在右揭時地以腳踢傷被害人乙○○右鼠蹊部之事實固不否認
    ，然辯稱並未用手勒住乙○○之脖子云云，惟查右揭事實，迭據被害人即告訴人
    乙○○於偵查中及本院訊問審理中指訴甚詳，並經證人即案發時在該廠房內目睹
    經過之被害人員工丙○○於偵查中及本院訊問時證述屬實，且被告於本院審理時
    亦自承雙方曾在大門外發生扭打等語，此外，被害人乙○○確受有右鼠蹊部瘀血
    、左頸部瘀血擦傷及左肩部擦傷等傷害之事實，亦有診斷證明書一份在卷可憑。
    足見被告所辯，顯係事後卸責之詞，不足採信，事證已甚明確，被告犯行堪以認
    定。
二、核被告所為係犯刑法第二百七十七條第一項之普通傷害罪。爰審酌被告與被害人
    為房東與房客之關係，被告僅因被害人搭建雨棚及租賃契約之問題，未能理性溝
    通，加以因手遭夾到即心生不滿，對被害人加以踢傷及扭打，惟念其係因一時衝
    動，思慮欠週，致罹本件犯行，且犯罪手段、情節尚非重大、被告前未有不良前
    科犯行，有臺灣高等法院被告全國前案紀錄表及臺灣新竹地方法院檢察署刑案資
    料查註紀錄表各一份在卷可稽，素行尚稱良好，及被害人所受傷害之情形、被告
    犯後尚能坦承部份犯行，雙方迄今仍無法達成和解等一切情狀，量處如主文所示
    之刑，並諭知易科罰金之折算標準。
據上論斷，應依刑事訴訟法第二百九十九條第一項前段，刑法第二百七十七條第一項
、第四十一條、罰金罰鍰提高標準條例第一條前段、第二條，判決如主文。
本案經檢察官羅雪梅到庭執行職務。
中      華      民      國    八十九    年      九      月     十三     日
                                    臺灣新竹地方法院刑事第一庭
                                        審判長  法  官  賴  淑  敏
                                                法  官  黃  小  珮
                                                法  官  馮  俊  郎
右正本證明與原本無異。
如不服本判決，應於判決送達後十日內向本院提出上訴狀（應附繕本），上訴於臺灣
高等法院。
                                                書記官  謝  國  聖
中      華      民      國    八十九    年      九      月     十三     日
附錄本判決論罪之法條：
刑法第二百七十七條第一項
傷害人之身體或健康者，處三年以下有期徒刑、拘役或一千元以下罰金。


司法院資訊處製作；財團法人民間司法改革基金會備份。
